臺灣宜蘭地方法院交通事件裁定　　　　　　　　　　　九十三年度交聲字第三八號
　　移
　　異　議　人
　　即受處分人　甲○○
右列受處分人因違反道路交通管理處罰條例案件，對於交通部公路總局臺北區監理所
宜蘭監理站九十三年四月二日所為之宜監字第裁四三─Ｑ00000000號裁決聲
明異議，本院裁定如左：
    主  文
異議駁回。
    理  由
一、原處分意旨略以：異議人即受處分人甲○○於民國九十三年三月五日七時五十五
    分許，駕駛車牌號碼ＩＵ─八四八七號自用小客車，在宜蘭縣宜蘭市○○路與縣
    府北路口，不依規定保持前、後車距離致肇事，經宜蘭縣警察局宜蘭分局依法掣
    單舉發，嗣受處分人於舉發通知單所載之應到案日期前向交通部公路總局台北區
    監理所宜蘭監理站（以下稱宜蘭監理站）提出申訴，經原處分機關請舉發單位調
    查結果，仍認受處分人有上開違規行為，原處分機關乃依道路交通管理處罰條例
    第五十八條第一款之規定裁處受處分人罰鍰新台幣六百元。
二、異議意旨略以：本件車禍事故警員抵達現場時，雙方車輛均已移致路邊，警員未
    目睹當時情況亦無其他合理佐證即開罰單，歷經申請，宜蘭縣警察局宜蘭分局又
    以分析研判無誤為由，認為舉發並無不當，卻未將令人信服之分析研判過程與結
    果告知，而政府機關對於人民科以不利處分，依法應負舉證責任，因此舉發單位
    應提出將舉發證據供檢視其正當性與合理性，如果舉發單位未有適當證據，逕以
    推論方式認定異議人即受處分有過失，再由舉發單位認定舉發無誤，實難服人，
    為此聲明異議請求撤銷原處分。
三、按汽車駕駛人，駕駛汽車不依規定保持前、後車距離者，處二百元以上四百元以
    下罰鍰，道路交通管理處罰條例第五十八條第一款定有明文。次按汽車在同一車
    道行駛時，除擬超前車外，後車與前車之間應保持隨時可以煞停之距離，亦為道
    路交通安全規則第九十四條第一項所明定。
四、經查：
（一）本件異議人即受處分人甲○○於九十三年三月五日七時五十五分許，駕駛車牌
      號碼ＩＵ─八四八七號自用小客車，沿宜蘭縣宜蘭市○○路一段由羅東往宜蘭
      方向行駛，途經中山路一段與縣府北路行車管制號誌岔路口處，不慎自後擦撞
      同向（同車道）在前在該岔路口等候紅燈，由徐明藤所駕駛車牌號碼Ｑ三─七
      五三二號之自用小客車，嗣經警據報到場處理時，雙方車輛已移動停放路旁等
      情，業據異議人供承在卷，核與到場處理之警員徐尉桎證述相符，並有宜蘭縣
      警察局宜蘭分局進士派出所處理上開道路交通事故呈報單卷宗在卷可稽。
（二）本件車禍事故係異議人自後撞及在上開岔路口同車道停車等候紅燈之前車，則
      異議人駕駛車輛顯有未依規定前、後車之距離，而與前車未保持隨時可以煞停
      之距離之違規事實，已堪認定，原處分機關據以援引道路交通管理處罰條例第
      五十八條第一款之規定，裁處罰鍰新台幣六百元，並無不當。異議人雖另主張
      安全距離應依其當時行車車速決定，而違規地點速限七十公里，其當時車速僅
      四十五公里，且其當時係因煞車沒有採好，並非沒有保持安全距離云云置辯，
      惟本件原處分機關係以異議人駕駛車輛未保持前、後車距離予以裁處，與異議
      人行車有無踰越限速無關，且在高速公路前後兩車之行車安全距離，固有依車
      速快慢而定其前後兩車應保持之行車安全距離長短，然在一般道路並未以車速
      快慢而定前後兩車應保持之安全距離，是異議人以前後兩車應保持之安全距離
      應以車速定之，尚嫌無據。本件異議並無理由，應予駁回。
據上論斷，應依道路交通案件處理辦法第十九條，裁定如主文。
中      華      民      國    九十三    年      八      月    三十      日
                              臺灣宜蘭地方法院交通法庭
                                   法  官   林  楨  森
右正本證明與原本無異。
如不服本裁定，應於裁定送達後五日內向本院提出抗告狀。( 應附繕本 )
                                   書記官   謝  佩  欣
中      華      民      國    九十三    年      九      月      三      日
